臺灣臺中地方法院臺中簡易庭民事判決
110年度中簡字第251號
原      告  蔣彥俊即福賢商行



訴訟代理人  李國豪律師
複代理人    林苡茹律師
被      告  祥樺物聯有限公司

法定代理人  朱明德  


訴訟代理人  朱明河即朱宥綻


上列當事人間請求給付承攬報酬事件，經本院於民國110年10月2
6日言詞辯論終結，判決如下：
    主    文
一、被告應給付原告新臺幣225,334元，及自民國109年8月14日
    起至清償日止，按年息百分之5計算之利息。
二、訴訟費用新臺幣2,430元由被告負擔。
三、本判決得假執行。　　　　
    事 實 及 理 由
壹、程序事項
　　本件被告未於言詞辯論期日到場，核無民事訴訟法第386 條
    各款所列情形，爰依原告之聲請，由其一造辯論而為判決。
貳、實體事項　　
一、原告主張：兩造於民國108年1月21日，約定被告所得標之衛
    生福利部臺中醫院（下稱臺中醫院）深層除蠟洗地打蠟採購
    中之大理石外之地板施作工程由原告承攬施作（下稱系爭合
    約），約定報酬計算方式為每平方公尺新臺幣（下同）31.5
    元（含稅），完工後由臺中醫院驗收。嗣原告依約實際施作
    完成面積為7153.47平方公尺（施作範圍、地點、面積詳如
    附表），並經臺中醫院驗收合格，惟向被告請求給付工程款
    22萬5334元時，卻遲未獲置理，爰依系爭合約及承攬之法律
    關係，提起本件訴訟，請求被告給付承攬報酬22萬5334元。
    並聲明：被告應給付原告22萬5334元，及自支付命令狀繕本
    送達翌日起至清償日止，按年息百分之5計算之利息。
二、被告未於最後言詞辯論期日到庭，惟據其前到庭陳述略以：
    對原告主張兩造有承攬契約不爭執，但系爭合約書被告並沒
    有用印，且原告並未全部完工，被告只願意給付已完工的工
    程款；又兩造雖有約定完工後由臺中醫院驗收，但原告應將
    驗收完畢後之驗收單交予被告等語，資為抗辯。並聲明：原
    告之訴駁回。
三、得心證之理由
  ㈠原告主張兩造約定將被告所得標之臺中醫院深層除蠟洗地打
    蠟採購中之大理石外之地板施作工程由原告承攬施作，並約
    定報酬計算方式為每平方公尺31.5元（含稅），完工後應由
    臺中醫院驗收之事實，業據其提出與其所述相符之承包工程
    移轉合約書、地板深層除蠟與洗地打蠟查驗單、請款單及信
    函（以上均影本）等件為憑，而被告對於原告主張之事實，
    於本院言詞辯論期日時並未爭執，視同自認。原告主張之事
    實，自堪信為真實。
　㈡按稱承攬者，謂當事人約定，一方為他方完成一定之工作，
    他方俟工作完成，給付報酬之契約；報酬應於工作交付時給
    付之，無須交付者，應於工作完成時給付之，民法第490條
    第1項、第505第1項分別定有明文。又承攬報酬應於工作交
    付時給付之，民法第505條第1項前段定有明文。定作人於支
    付報酬前，固得檢查工作物是否合於契約之約定，以決定應
    否支付報酬，倘定作人於受領工作物後，經過相當時間未表
    示異議者，承攬人既經交付工作物，定作人即有支付報酬之
    義務。縱嗣後發見工作物有瑕疵，亦僅後於民法第498條所
    定法定期間內請求修補，或解除契約，或請求減少報酬或賠
    償損害，而不得拒付報酬（最高法院82年度台上字第1440號
    民事裁判意旨參照）。被告雖辯稱原告尚未完工，然被告亦
    自認兩造有約定完工後由臺中醫院驗收等語，而經本院依原
    告聲請向臺中醫院函詢系爭合約之工程查驗單，臺中醫院以
    110年5月12日中醫總字第1100004715號函檢送系爭合約中關
    於被告所承攬臺中醫院「深層除蠟洗地打蠟採購案（案號：
    TH107192）」之驗收資料（見本院卷第93至214頁），被告
    於108年4月22日已通知臺中醫院完成履約，要求臺中醫院派
    員驗收，而臺中醫院108年5月8日派員驗收後，亦經主驗人
    確認履約項目與契約規定相符，當場同意履約完成，同意驗
    收（見本院卷第85至96頁），顯見被告所稱原告並未完工一
    節，已與事實不符。又卷附之「地板深層除蠟與洗地打蠟查
    驗單」上，「除蠟洗地打蠟人員」欄位，簽名者均為原告蔣
    俊彥，亦有相關查驗單存卷可參。本件兩造既係約定由臺中
    醫院驗收，且亦經臺中醫院驗收完畢，則原告是否將驗收完
    畢後之驗收單交予被告，實與原告是否依系爭合約完成履行
    無關。是被告所辯，尚無可採。而系爭合約約定報酬計算方
    式為每平方公尺31.5元，原告依約實際施作完成面積為7153
    .47平方公尺，是本件原告得請求之金額為225,334元（計算
    式：31.5×7153.47＝225,334，元以下四捨五入）。
  ㈢按給付有確定期限者，債務人自期限屆滿時起，負遲延責任
    。給付無確定期限者，債務人於債權人得請求給付時，經其
    催告而未為給付，自受催告時起，負遲延責任。其經債權人
    起訴而送達訴狀，或依督促程序送達支付命令，或為其他相
    類之行為者，與催告有同一之效力，民法第229條第1項、第
    2項定有明文。又遲延之債務，以支付金錢為標的者，債權
    人得請求依法定利率計算之遲延利息。但約定利率較高者，
    仍從其約定利率。應付利息之債務，其利率未經約定，亦無
    法律可據者，週年利率為5％，民法第233條第1項、第203 條
    亦分別著有明文。本件原告對被告之契約請求權，依系爭合
    約之約定，被告應於系爭工完工驗收後給付，被告迄未給付
    ，依法當應負遲延責任。是原告請求自支付命令送達被告之
    翌日即109年8月14日起（見本院109年度司促字第23416號卷
    第103頁）至清償日止，按週年利率5％計算之法定遲延利息
    ，核無不合，亦應准許。
四、綜上所述，原告依據系爭合約之法律關係，請求被告給付22
    5,334元，及自109年8月14日起至清償日止，按週年利率5％
    計算之利息，為有理由，應予准許。　　
五、本件事證已臻明確，兩造其餘攻擊防禦方法及所舉證據，經
    審酌結果，與本件判決結論均無影響，爰不一一論述，附此
    敘明。
六、本件係就民事訴訟法第427條第1項訴訟適用簡易程序為被告
    敗訴之判決，爰依民事訴訟法第389條第1項第3款規定，依
    職權宣告假執行。　　
七、訴訟費用負擔之依據：民事訴訟法第78條。　　
中　　華　　民　　國　　110 　年　　11　　月　　26　　日
                      臺灣臺中地方法院臺中簡易庭
                                  法　官　張清洲
附表：
區域範圍 地點 區域面積 （㎡） 施作面積 （㎡） 公共區域 醫療大樓與健促大樓各層電梯樓梯、醫療大樓電梯口走道（9號梯與醫療大樓4樓除外，11樓為右側公共區域）、醫療大樓2樓公共區域 2559.6 2559.6 公共區域 醫療大樓12樓－第一第二會議室、國際會議中心、走道 449.7 449.7 公共區域 醫療大樓1樓－大廳、放射科前以及長青門診走道、衛教中心前走道 854 0 門診區 B1－心導管室、128列、CT室、公區走道 462.37 462.37 門診區 B2－核醫、MRI、腫瘤中心、公區走道 413.1 413.1 病房區 9B－病房、護理站、公區、走道 754.44 754.44 病房區 8H－病房、護理站、公區、走道 528.26 528.26 公共區與病房區 醫療大樓3樓－加護病房、燒燙傷中心、OR、護理站、家屬休息室、公共區域 1986 1986 合計面積  8007.47 7153.47 金額總計：7153.47（㎡）×31.5（元/㎡）≒22萬5334元    

以上為正本係照原本作成。
如不服本判決，應於送達後20日內，向本院提出上訴狀並表明上
訴理由，如於本判決宣示後送達前提起上訴者，應於判決送達後
20日內補提上訴理由書（須附繕本）。如委任律師提起上訴者，
應一併繳納上訴審裁判費。
中　　華　　民　　國　　110 　年　　11　　月　　26　　日
                                  書記官  何惠文